【裁判字號】    97,訴,3311
【裁判日期】    971114
【裁判案由】    偽造有價證券
【裁判全文】
臺灣臺中地方法院刑事判決              97年度易字第3373號
                                      97年度訴字第3311號
公  訴  人  臺灣臺中地方法院檢察署檢察官
被      告  丙○○
選任辯護人  鄭志明律師
上列被告因偽造有價證券等案件，經檢察官聲請簡易判決處刑（
97年度偵字第13397 號），經本院改以通常程序審理，及追加起
訴（97年度偵字第17936號），本院判決如下：
    主    文
丙○○犯竊盜罪，處有期徒刑肆月；又犯偽造有價證券罪，處有
期徒刑壹年玖月，附表所示偽造之支票肆紙均沒收。應執行有期
徒刑貳年，緩刑參年。附表所示偽造之支票肆紙均沒收。
    犯罪事實及理由
一、丙○○因屢遭楊耀宗催討債務，竟意圖為自己不法之所有，
    於民國97年3月24日12時30分許，在臺中市○○路○ 段241號
    原任職之全美物流股份有限公司（下稱全美公司）內，徒手
    竊取附表所示已蓋妥發票人「全美物流股份有限公司甲○○
    」印鑑章之空白支票4紙。並意圖供行使之用，於當日下午2
    、3 時許，在停放於臺中市○○路路邊之車上，意圖供行使
    之用而接續填載如附表所示之金額、發票日於上開竊得之支
    票而偽造後，隨即於同日16時許，將附表編號2、3所示之支
    票同時交予不知情之楊耀宗而行使之。楊耀宗於97年4 月14
    日前，持附表編號2 所示之支票向黃柏鈞調現，黃柏鈞遂存
    入其於渣打商業銀行西屯分行開設之帳戶內代收，嗣因全美
    公司發現失竊，於97年4 月16日報警處理，並向銀行申報掛
    失止付，而循線獲悉上情。
二、按現行刑事訴訟法為保障被告之反對詰問權，排除具有虛偽
    危險性之傳聞證據，以求實體真實之發見，於該法第159 條
    第1 項明定被告以外之人於審判外之言詞或書面陳述，除法
    律有規定者外，不得作為證據。而刑事訴訟法第159條之1至
    159條之4有傳聞法則之例外規定，且被告以外之人於審判外
    之陳述，雖不符前4 條之規定，而經當事人於審判程序同意
    作為證據，法院審酌該言詞陳述或書面陳述作成時之情況，
    認為適當者，亦得為證據；當事人、代理人或辯護人於法院
    調查證據時，知有第159條第1項不得為證據之情形，而未於
    言詞辯論終結前聲明異議者，視為有前項之同意，刑事訴訟
    法第159條之5定有明文。本件檢察官、被告及辯護人並未就
    被告以外之人於審判外之陳述有所爭執，且迄於言詞辯論終
    結前，均未主張有刑事訴訟法第159條第1項不得為證據之情
    形，是應認已同意作為證據，且經本院審酌後，認無不適當
    之情形，應認均有證據能力，合先敘明。
三、上開犯罪事實，有附表所示之支票影本、退票理由單、掛失
    止付票據提示人資料查報表、遺失票據申報書等在卷可稽，
    並據被害人乙○○、甲○○指訴甚詳，及證人楊耀宗、黃柏
    鈞證述明確，復經被告丙○○供承不諱，足徵被告之自白與
    事實相符，本件事證明確，被告犯行堪以認定。
四、核被告所為，係犯刑法第320條第1 項之竊盜罪及同法第201
    條之偽造有價證券罪。其行使偽造有價證券之低度行為，應
    為偽造有價證券之高度行為所吸收，不另論罪。又被告在密
    切接近之時、地，偽造如附表所示之支票4 紙，為接續犯，
    應論以一偽造有價證券罪。公訴人僅起訴被告竊取及偽造附
    表編號2 所示支票之犯行，就被告竊取及偽造附表編號1、3
    、4 所示支票之犯行，雖未起訴，惟未起訴之竊盜及偽造有
    價證券犯行與起訴之竊盜及偽造有價證券犯行，分別為事實
    上同一案件，均為起訴效力所及，並經公訴人於追加起訴狀
    內請求併予審理被告竊取附表編號1、4所示支票之犯行，本
    院自應併予審理，併此敘明。又被告所犯上開二罪，犯意各
    別，行為互殊，應予分論併罰。被告為暫緩債權人催討債務
    ，一時失慮，而偽造附表編號1至4所示之支票，其犯罪動機
    、目的，與一般擾亂金融秩序之經濟犯罪迥異，且被告事後
    已與被害人達成和解，有和解書在卷可參，本院綜合上情，
    認被告之犯罪情狀在客觀上顯然足以引起一般同情，縱論處
    被告刑法第201條第1項所定之最低刑度有期徒刑3 年，猶嫌
    過重，而有法重情輕之失衡情狀，爰依刑法第59條規定減輕
    其刑。爰審酌被告前無不良素行，臺灣高等法院被告前案紀
    錄表在卷可稽，其犯罪之動機、目的、手段、與被害人之關
    係、犯罪所生之危害及犯後坦承犯行，態度良好等一切情狀
    ，分別量處如主文所示之刑，並定其應執行之刑。末查，被
    告未曾受有期徒刑以上刑之宣告，有臺灣高等法院被告前案
    紀錄表在卷足憑，今因一時失慮，致罹刑章，犯後並與被害
    人和解，獲得被害人之諒解，有和解書在卷可參，經此教訓
    ，當知所警惕而無再犯之虞，本院綜合各情，認所宣告之刑
    ，以暫不執行為適當，爰併予宣告緩刑3 年，以勵自新。另
    附表所示偽造之支票4紙，爰併依刑法第205條之規定宣告沒
    收。
據上論斷，應依刑事訴訟法第299條第1 項前段，刑法第320條第
1項、第201條第1項、第205條、第59條、第51條第5 款、第74條
第1項第1款，刑法施行法第1條之1，判決如主文。
本案經檢察官李善植到庭執行職務
中    華    民    國    97    年    11    月    14    日
                  刑事第八庭  審判長法  官  林慧英
                                    法  官  陳慧珊
                                    法  官  戴嘉慧
附表：
┌──┬───┬───────┬───────┬─────┬─────┬────────┐
│編號│發票日│付  款  銀  行│面額（新臺幣）│帳      號│票     號 │發     票     人│
├──┼───┼───────┼───────┼─────┼─────┼────────┤
│1   │970420│中國信託商業銀│390000元      │0000000000│EH0000000 │全美物流股份有限│
│    │      │行南屯分行    │              │75        │          │公司甲○○      │
├──┼───┼───────┼───────┼─────┼─────┼────────┤
│2   │970415│同上          │90000元       │同上      │EH0000000 │同上            │
├──┼───┼───────┼───────┼─────┼─────┼────────┤
│3   │970415│同上          │110000元      │同上      │EH0000000 │同上            │
├──┼───┼───────┼───────┼─────┼─────┼────────┤
│4   │970425│同上          │360000元      │同上      │EH0000000 │同上            │
└──┴───┴───────┴───────┴─────┴─────┴────────┘
上正本證明與原本無異。
如不服本判決，應於收受送達後10日內向本院提出上訴書狀（應
敘述具體理由並附繕本）。
上訴書狀如未敘述理由，應於上訴期間屆滿後20日內補提理由書
於本院。
                                    書記官  廖碩薇
中    華    民    國    97    年    11    月    14    日
附錄論罪科刑法條
刑法第320條
意圖為自己或第三人不法之所有，而竊取他人之動產者，為竊盜
罪，處5年以下有期徒刑、拘役或5百元以下罰金。
意圖為自己或第三人不法之利益，而竊佔他人之不動產者，依前
項之規定處斷。
前二項之未遂犯罰之。
刑法第201條
意圖供行使之用，而偽造、變造公債票、公司股票或其他有價證
券者，處3年以上10年以下有期徒刑，得併科3千元以下罰金。
行使偽造、變造之公債票、公司股票或其他有價證券，或意圖供
行使之用，而收集或交付於人者，處1年以上7年以下有期徒刑，
得併科3千元以下罰金。


司法院資訊處製作；財團法人民間司法改革基金會備份。
